hu: Basszusfurulya bocal típus: Beépített/nincs; Cserélhető (egyenes + hajlított); S-alakú (hajlított) fúvócső; Egyenes fúvócső; Egyéb
es: Tipo de boquilla de flauta dulce bajo: Integrado/ninguno; Intercambiable (recto + curvo); Tudel curvo (en S); Tudel recto; Otro
ja: バスリコーダーのボーカルタイプ: 一体型/なし; 交換可能 (ストレート + カーブ); S字 (カーブ) ボーカル; ストレートボーカル; その他
pt-PT: Tipo de bocal para flauta de bisel baixo: Integrado/nenhum; Intercambiável (reto e curvo); Bocal dobrado em S (curvo); Bocal reto; Outro
da: Type af mundrør på basblokfløjten: Integreret/ingen; Udskifteligt (lige + buet); S-formet (buet) s-rør; Lige s-rør; Andet
nb: Bassblokkfløyte av typen bocal: Integrert/ingen; Utskiftbar (rett + buet); S-bøyd (buet) bokal; Rett bokal; Annet
pl: Typ bocala fletu prostego basowego: Zintegrowany/brak; Wymienny (prosty + zakrzywiony); Zakrzywione es (S-bend); Proste es; Inny
tr: Bas blok flüt bocal tipi: Entegre/yok; Değiştirilebilir (düz + kavisli); S kıvrımlı (kavisli) bocal; Düz bocal; Diğer
el: Τύπος μπόκαλ φλογέρας μπάσου: Ενσωματωμένο / κανένα; Εναλλάξιμο (ίσιο + καμπυλωτό); Λαιμός S (καμπυλωτός); Ίσιος λαιμός; Άλλο
it: flauto dolce basso tipo bocal: Integrato/Nessuno; Intercambiabile (dritto e curvo); Esse a S (curva); Esse (dritta); Altro
cs: Typ esíčka basové zobcové flétny: Integrovaný/žádný; Vyměnitelný (rovný a zahnutý); Zahnutý krk (S-bend); Rovný krk; Jiné
hr-HR: Vrsta puhačke cijevi za bas-blokflautu: Integrirano / bez; Izmjenjivo (ravno i zakrivljeno); S-zavoj (zakrivljena) lulica; Ravna lulica; Ostalo
fr: Type de bocal de la flûte à bec basse: Intégré/aucun; Interchangeable (droit + courbé); Bocal en S (courbé); Bocal droit; Autre
en: Bass recorder bocal type: Integrated/none; Interchangeable (straight + curved); S-bend (curved) bocal; Straight bocal; Other
fi: Bassonokkahuilun bocal-tyyppi: Integroitu/ei mitään; Vaihdettava (suora ja kaareva); S-kaareva puhallusputki; Suora puhallusputki; Muu
zh-CN: 低音竖笛弯管类型: 一体式/无; 可互换（直形 + 弯管形）; S 形（弯管形）吹管; 直形吹管; 其他
bg-BG: Тип на букалната тръбичка на бас блокфлейтата: Интегриран/няма; Сменяем (прав + извит); S-образен (извит) ес; Прав ес; Друго
ru: Тип S-образной трубки басовой блокфлейты: Встроенный / нет; Сменный (прямой + изогнутый); S-образный (изогнутый) эс; Прямой эс; Другое
nl: Basblokfluit bekertype: Geïntegreerd/geen; Verwisselbaar (recht en gebogen); S-bocht (gebogen) bocal; Rechte bocal; Overig
sk-SK: Typ krku basovej zobcovej flauty: Integrované/žiadne; Zameniteľné (rovné + zahnuté); Esíčko (zahnuté); Rovné esíčko; Iné
ko: 베이스 리코더 보칼 유형: 일체형/없음; 교체 가능(일자형 + 곡선형); S자형(곡선형) 보칼; 일자형 보칼; 기타
th: ประเภทโบคัลของรีคอร์เดอร์เบส: มีในตัว/ไม่มี; ถอดเปลี่ยนได้ (ตรง + โค้ง); ท่องอรูปตัว S (โค้ง); ท่อตรง; อื่นๆ
lt-LT: Bosinės išilginės fleitos bokalinis tipas: Integruotas / nėra; Keičiamas (tiesus + lenktas); S formos (lenktas) vamzdelis; Tiesus vamzdelis; Kita
pt-BR: Tipo de bocal para flauta doce baixo: Integrado/nenhum; Intercambiável (reto e curvo); Bocal em S (curvo); Bocal reto; Outros
vi: Loại bocal kèn recorder bass: Tích hợp/không có; Có thể thay thế (thẳng + cong); Ống bocal chữ S (cong); Ống bocal thẳng; Khác
sl-SI: Vrsta odmevnika basovske kljunaste flavte: Vgrajeno/brez; Zamenljivo (ravno + ukrivljeno); Ukrivljena (S) cevka; Ravna cevka; Drugo
de: Art des S-Bogens der Bassblockflöte: Integriert/keine; Austauschbar (gerade + gebogen); S-Bogen (gebogen); Gerader S-Bogen; Sonstige
sv: Basblockflöjt av bocaltyp: Inbyggd/ingen; Utbytbar (rak + böjd); S-böjd bokal; Rak bokal; Övrigt
zh-TW: 低音木笛吹管類型: 內建/無; 可更換 (直式 + 彎式); S 型 (彎式) 吹管; 直式吹管; 其他
ro-RO: Tipul de muștiuc pentru fluierul bas: Integrat/fără; Interschimbabil (drept + curbat); Tub curbat (S-bend); Tub drept; Altele